【裁判字號】    90,訴,1110
【裁判日期】    900718
【裁判案由】    搶奪
【裁判全文】
臺灣高雄地方法院刑事判決                          九十年度訴字第一一一號
    公  訴  人  臺灣高雄地方法院檢察署檢察官
    被      告  乙○○
右列被告因搶奪案件，經檢察官提起公訴（九十年度偵字第一九五二號），本院判決
如左：
    主  文
乙○○無罪。
    理  由
一、公訴意旨略以：被告乙○○於民國八十九年十月十六日凌晨四時三十分許，獨自
    一人騎乘不詳車號之機車一部，行經高雄縣大寮鄉○○村○○街一四二之一號，
    見甲○○駕車停在該處步出車外，竟萌不法所有之意圖，基於搶奪之犯意，趁甲
    ○○不備之際，驅車向前搶奪甲○○掛於肩上之皮包一只（內有國際牌ＧＤ九０
    型銀色行動電話一支、新台幣約五、六千元及行車執照、駕照、身分證、健保卡
    等證件）得手，再於翌日即八十九年十月十七日，將該搶得之行動電話以新台幣
    四千元之代價售予其不知情之姨媽黃鳳瑛，黃女再轉贈不知情之子曾宇通使用，
    嗣經警以該行動電話機身號碼之使用狀況循線查獲，因認被告涉犯刑法第三百二
    十五條第一項之搶奪罪嫌等情。
二、公訴意旨認被告涉犯上開罪嫌係以被害人甲○○於警訊時之指述，卷附之贓物認
    領保管單，被告於警訊及偵查中供述不符，及被告於警訊自承拾獲該行動電話時
    內無ＳＩＭ通話卡，倘係另有歹徒搶後丟棄，理應連同通話卡一起丟棄，焉有將
    通話卡卸下再丟棄之理，資為論罪依據。訊據被告否認右揭搶奪犯行，辯稱：該
    行動電話係伊在大寮鄉翁園村進興橋旁邊大水溝旁之草叢堆裡檢到的等語。
三、按犯罪事實應依證據認定之，無證據不得推定其犯罪事實；又不能證明被告犯罪
    者，應為無罪判決之諭知，刑事訴訟法第一百五十四條、第三百零一條第一項分
    別定有明文。經查，被害人甲○○於偵查中指稱歹徒著深色外套、戴安全帽及口
    罩，無法看到其臉部及臉型，身高約一百七十公分，操台語口音，歹徒五官因被
    安全帽遮住，伊不知道，然從體型上，伊尚能辨認等語。嗣被害人甲○○於本院
    審理時指稱：那天伊下車後，後面就有一部機車，沒有開燈光，戴全罩式安全帽
    ，歹徒下車持一把菜刀要過來搶伊，伊即逃跑，歹徒追伊二、三步，將伊推倒在
    地，並將伊衣服撕裂，伊掙扎求歹徒勿對伊加予傷害，伊願交付身上所有財物，
    歹徒即將伊身上皮包帶走，留下菜刀在現場，伊與歹徒接觸之時間約一、二分鐘
    ，歹徒身高約一百七十公分，身材瘦瘦的，惟被告身材較歹徒高壯，歹徒並非被
    告等語在卷。次查，目前舊型手機已屬廉價之物，且手機相當普遍，幾乎人手一
    機，歹徒搶得被害人皮包後，非無可能取出手機內之ＳＩＭ通話卡另有用途，而
    將手機隨手丟棄，是被告檢拾該手機時其內並無ＳＩＭ通話卡即有可能，自不得
    以被告拾獲該手機時無ＳＩＭ通話卡而執為被告搶奪之論據。此外，復查無其他
    積極證據足認被告有何被訴搶奪犯行，既不能證明被告犯罪，爰為無罪判決之諭
    知。
據上論斷，應依刑事訴訟法第三百零一條第一項，判決如主文。
中      華      民      國      九十      年      七      月    十八    日
                                  臺灣高雄地方法院刑事庭
                                      法  官    郭錦茂
右正本證明與原本無異。
如不服本判決，應於判決送達後十日內，向本院提出上訴狀。
                                      書記官    賴佳慧
中    華    民    國      九十      年      七      月      二十三      日


司法院資訊處製作；財團法人民間司法改革基金會備份。
